Ana Carla Mendes Do Nascimento Moraes

Brasileira, Casada, 26 anos Rua Antonio Benedito, nº 56

CEP: 13165-000, Angelo Forner - Engenheiro Coelho - SP

Telefone: (19) 982218252 / (19) 996962668

E-mail: carlinha1530@hotmail.com / anac.moraes@hotmail.com

Linkdln: http://br.linkedin.com/pub/ana-carla-moraes

GitHub: https://github.com/Carlinha1530



FORMAÇÃO ACADÊMICA

- Tecnóloga em Sistemas Para Internet. UNASP/Centro Universitário Adventista de São Paulo.
- Qualificação Profissional de Nível Tecnólogico de Programador Web. UNASP/Centro Universitário Adventista de São Paulo.
- Qualificação Profissional de Nível Tecnólogico em Suporte Básico. UNASP/Centro Universitário Adventista de São Paulo.

QUALIFICAÇÕES E APERFEIÇOAMENTOS

- Curso: Informática Básica Escola: Unidades de Cursos Técnologicos Windows Informática Word - Conclusão: 2008.
- Curso: Inglês Nivel 1 de 11, Oral end Written Communication Course Adult (Basic) CCAA-2013.
- Curso: Inovando com CSS Escola Virtual da Fundação Bradesco 2016.
- Curso: HTML Básico Escola Virtual da Fundação Bradesco 2016.
- Curso Laravel DevMedia 2017
- Curso Laravel: Criando um website completo DevMedia 2017
- CNH categorias AB.

EXPERIÊNCIA PROFISSIONAL

- Empresa: IBGE Função: Recensseadora / Periodo: 06/2010 A 11/2010
- Empresa: Consultorio Odontologico Milso Risos Função: Secretaria / Periodo: 19/04/2012 A 19/05/2012
- Empresa: Orion Informática CNPJ: 84.083.237/0001-73 / Função: Balconista / Periodo: 28/11/2013 A 28/12/2013
- Empresa: Centro Universitario Adventista de São Paulo Departamento de Marketing
 CNPJ: 43.586.056/0001-82 / Função: Estagiaria Desenvolvedor Web / Periodo: 04/2016 até 06/2016.
- Empresa: TV Terceiro Anjo

CNPJ: 43.586.056/0001-82 / Função: Desenvolvedor Web / Periodo: desde de 02/2017.

IDIOMAS

• Inglês, Leitura e Escrita em nível básico.

CONHECIMENTOS

- Desenvolvimento de Sites, Sistemas Web (HTML5, CSS3, PHP, JavaScript, Bootstrap, WordPress, Laravel).
- Banco de Dados (mysql).
- Pacote Office Intermediario.
- PhotoShop.

REFERËNCIAS PESSOAIS

• Fone: (19) 99841 3260 Leandro Tosta

• Fone: (91) 98159 8553 Gabriela Macedo

• Fone: (91) 8492 8302 Marlicy Santana

PERFIL

Possuo perfil ágil e com rapidez em aprendizagem, me adapto fácil a diversos ambientes e relacionamentos, tenho simpatia no trato com as pessoas. Estou me candidatando a uma vaga nesta instituição, pois pretendo adquirir maior experiência a fim de obter o desenvolvimento profissional e pessoal, bem como contribuir para o crescimento da mesma.